# 求助陈版，合营安排中共同经营问题

提问人：lujy 时间：2017-08-29 15:49:29
陈版您好！ 合营安排分为共同经营和合营企业，共同经营享有安排的相关资产且承担相关负责；合营企业仅对该安排的净资产享有权利。 问题 1 ，合营安排为共同经营的，合营方享有该安排的相关资产且承担该安排相关负责，但并不一定是按比例享有资产或承担负责，不一定按比例如何理解？不是按出资的比例吗？ 问题 2 ，合营企业与合伙企业有区别吗？

回答人：chenyiwei
1 、应根据合营协议确定各方直接就资产享有权利和就负债承担义务的金额，因为是完全基于协议条款，合营方可以自主约定，所以灵活性很大，不一定是按出资比例对所有资产、负债完全平均分割。 2 、合营企业是会计概念，对应于“共同控制”；合伙企业则是法律上的企业组织形式之一，两者不属于同一范畴，无法比较。